臺灣高等法院刑事判決
110年度上易字第1515號
上  訴  人  陳鈞原名陳彥廷
即  被  告        



選任辯護人  李家泓  律師
            陳郁婷  律師
上列上訴人因過失傷害案件，不服臺灣新北地方法院110年度易
字第61號，中華民國110年6月1日第一審判決（起訴案號：臺灣
新北地方檢察署109年度調偵字第1715號）提起上訴，本院判決
如下：
    主  文
上訴駁回。
    犯罪事實及理由
一、審理結果，認原審以被告甲○犯修正前刑法第284條第1項前
    段過失傷害罪，處拘役20日，如易科罰金，以新臺幣1千元
    折算1日，認事用法均無不當，應予維持，並引用附件原判
    決記載之犯罪事實、證據及理由。
二、上訴內容概要：被告是遭員警羅明偉抱住因而跌倒。員警羅
    明偉、陳冠宇多次表示未看見被告絆到門檻，原判決認定事
    實有誤。告訴人因與被告離婚爭奪小孩監護權、證人即告訴
    人之姊丙○○已經被告提出傷害告訴，判決有罪確定，兩人與
    被告有嚴重利害衝突，證詞不可採信。羅明偉及陳冠宇於偵
    查中之陳述，屬於被告以外之人於審判外陳述，無證據能力
    。證人即律師滕孟豪於行為時在場，親眼見聞全部事實經過
    ，原審未予調查，顯有違誤。　　
三、維持原判決駁回上訴之理由：　　
(一)被告以外之人於偵查中向檢察官所為陳述，除顯有不可信之
    情況者外，得為證據，刑事訴訟法第159條之1第2項明文規
    定。羅明偉、陳冠宇於偵查中之證述，均經具結，並無顯不
    可信的情況存在，且經原審傳喚到庭交互詰問，被告及辯護
    人並未舉證釋明具有何等得以排除證據能力之事由，自得採
    為證據。
(二)行為時，激烈的過程中，被告突然將小孩抱起，自屋外經由
    陽台往客廳衝，因自身不慎之行為導致跌倒、幼童受傷等事
    實，已經原審勘驗員警陳宣宇配戴之密錄紀錄，綜合事證，
    詳細認定論駁。
(三)被告辯稱因遭羅明偉抱住才導致跌倒。然查，證人甲○○、丙○○、羅明偉及陳冠宇就事實經過，前後證述一致，且與密錄
    紀錄勘驗結果相符。羅明偉、陳冠宇固然曾經陳述未看見被
    告絆到門檻；但並不因此即等同或可直接推論被告是遭羅明
    偉抱住才導致跌倒。密錄紀錄之客觀事證顯示，被告將幼兒
    抱起自屋外經由陽台往客廳衝，期間並未見被告與他人交談
    ，被告與幼童身體周遭均未與人接觸(易卷第125頁)不論被
    告是絆到門檻摔倒或是蹌步跌倒，被告自身之疏失行為與幼
    童摔落受傷，具有因果關係可以認定。被告曲解密錄影像之
    客觀證據，仍辯稱因員警環抱被告，執法不當造成被告父女
    摔倒，與卷證不相符，無可採信。
(四)丙○○固然經法院判決犯傷害罪確定；然查，丙○○目睹被告造
    成幼童跌倒於地受傷，心生憤怒，因而出拳毆打被告(本院
    卷第57頁）與被告對幼兒過失傷害犯行認定無關；況且，另
    案裁判屬於法院就個案之判斷，並無拘束其他裁判的效力，
    並且該案對於被告跌倒的原因，並未經實體調查審理，不足
    以對被告為有利的認定。
(五)律師滕孟豪已經原審傳訊到庭，釋明與被告具有信任利害關
    係，證詞可能被污染，不適宜作證而拒絕證言（易卷第104
    頁）被告上訴辯稱原審未進行此項證據調查，顯無理由。審
    酌行為時並非只有律師在場，且有客觀可信之密錄紀錄為證
    ，事證已經明確，被告聲請再傳證滕孟豪，核無必要。
(六)被告上訴仍以相同辯解，就原審已經審認之事實再為爭執，
    並無更積極有力事證得以推翻原判決認定。上訴無理由，應
    予駁回。　　
據上論斷，依刑事訴訟法第373條、第368條，判決如主文。
本案經檢察官謝祐昀提起公訴，檢察官蔡麗清到庭執行職務。
中　　華　　民　　國　　110 　年　　11　　月　　11　　日
  　　　　　　　　　刑事第十四庭審判長法　官  黃斯偉
　  　　　　　　　　　　　　　  　　  法　官  許泰誠
    　　　　　　　　　　　　　　  　  法　官  郭豫珍
以上正本證明與原本無異。
不得上訴。
                                      書記官  葉書豪
中　　華　　民　　國　　110 　年　　11　　月　　11　　日
附件：原判決
臺灣新北地方法院刑事判決　　　　　　　 110年度易字第61號
公　訴　人　臺灣新北地方檢察署檢察官
被　　　告　甲○（原名陳彥廷）
                    
                    
                    
                    
選任辯護人　陳郁婷律師
            李家泓律師
上列被告因過失傷害案件，經檢察官提起公訴（109 年度調偵字
第1715號），本院判決如下：
    主  文
甲○犯過失傷害罪，處拘役貳拾日，如易科罰金，以新臺幣壹仟
元折算壹日。
    事  實
一、甲○（原名陳彥廷）與甲○○係配偶關係（雙方於民國000年0 
    月00日經法院調解離婚），並育有一未成年子女乙○○（000 
    年次，真實姓名年籍詳卷）。緣甲○與甲○○於107年12月5 日
    19時許，在甲○位於新北市○○區○○街00號4樓居處，就甲○○欲
    帶離乙○○返家照顧一事，有所爭執，甲○於短暫下樓拿取乙○○藥品後返回上址，見乙○○站在上址居處大門口，本應注意
    現場為一般住家、空間非大，且依當日目視所及，現場擺設
    有多樣生活用品，復有雙方親友及據報到場之警員多人在場
    ，活動空間狹小，衡情亦無不能注意之狀況，為阻止甲○○將
    乙○○帶離現場，竟疏未注意，貿然將乙○○抱起後急速衝向屋
    內，過程間因絆到陽台與客廳間之門檻、重心不穩，與乙○○
    一同摔倒在地，致乙○○受有上唇內側撕裂傷、下巴擦傷等傷
    害。
二、案經甲○○訴由新北市政府警察局永和分局報請臺灣新北地方
    檢察署檢察官偵查起訴。
    理  由
一、證據能力部分：
  ㈠按被告以外之人於審判外之言詞或書面陳述，除法律有規定
    者外，不得作為證據，刑事訴訟法第159 條第1 項固有明文
    。惟被告以外之人於審判外之陳述，經當事人於審判程序同
    意作為證據，法院審酌該言詞陳述或書面陳述作成時之情況
    ，認為適當者，亦得為證據；當事人、代理人或辯護人於法
    院調查證據時，知有上開刑事訴訟法第159 條第1 項不得為
    證據之情形，而未於言詞辯論終結前聲明異議者，視為有前
    項之同意，刑事訴訟法第159 條之5 亦有明文。查證人甲○○
    於警詢及偵查中之證詞，為被告以外之人於審判外之陳述，
    雖屬傳聞證據，惟因檢察官、被告及其辯護人，於本院審判
    期日均不爭執其證據能力等語（見本院110 年度易字第61號
    卷【下稱本院卷】第108 頁），迄言詞辯論終結時亦均未聲
    明異議（見本院卷第108 至114 頁），本院審酌各該證據作
    成之情況，核無非法取證或證明力明顯偏低之瑕疵，以之作
    為證據，應屬適當，依前揭法條規定，認均有證據能力。
  ㈡次按刑事訴訟法第159 條至第159 條之5 有關傳聞法則之規
    定，乃對於被告以外之人於審判外之言詞或書面陳述之供述
    證據所為之規範；至非供述證據之書證、物證則無傳聞法則
    規定之適用，如該非供述證據非出於違法取得，並已依法踐
    行調查程序，即不能謂其無證據能力。查下列非屬供述證據
    之書證及物證，並無證據證明係出於違法取得之情形，復經
    本院依法踐行調查程序，自均有證據能力。
  ㈢至被告及辯護人雖爭執證人羅明偉、陳冠宇2 人於偵查中證
    言之證據能力，惟本判決未引之作為認定事實之依據，爰不
    贅述該部分證據能力問題，附此敘明。
二、認定事實之理由及依據：
  ㈠上揭犯罪事實，業據證人即告訴人甲○○於警詢及偵查中指證
    在卷（見108 年度偵字第23684 號卷【下稱偵卷】第17至19
    、73至75頁），核與證人羅明偉、陳冠宇於本院審理時證述
    情形大致相符（見本院卷第85至96、96至103 頁），並有警
    方密錄器錄影光碟1 片（置於偵卷證物袋內）、臺灣新北地
    方檢察署檢察官指揮檢察事務官勘驗警方密錄器檔案之勘驗
    筆錄及截圖1 份（見偵卷第99至109 頁）暨警員密錄器錄影
    畫面截圖乙份（見偵卷第41頁）附卷可佐；另被害人乙○○因
    此受有上唇內側撕裂傷及下巴擦傷之傷害乙情，亦有衛生福
    利部○○醫院107 年12月5 日受理家庭暴力事件驗傷診斷書1 
    份（見偵卷第23至24頁）、被害人照片2 張（見偵卷第95頁
    ）附卷為憑，足堪認定。
  ㈡而被告於事實欄所列時間，見乙○○站在上址居處大門口，本
    應注意現場為住家、空間非大，且依當日目視所及，現場擺
    設有多樣生活用品，復有雙方親友及據報到場之警員多人在
    場，活動空間狹小，衡情亦無不能注意之狀況，為阻止甲○○
    將乙○○帶離現場，竟疏未注意，貿然將乙○○抱起後急速衝向
    屋內，過程間因絆到陽台與客廳間之門檻、重心不穩，與乙○○一同摔倒在地，致乙○○受有如上傷勢，是被告顯有過失，
    且其過失行為與乙○○受傷之結果間，亦有相當因果關係甚明
    。
  ㈢綜上，被告過失傷害犯行明確，應依法論科。
三、被告之辯解、有利或不利證據不予採信之理由：訊據被告甲○固不否認其於上開事實欄所示時地，有抱起未成年子女乙○○自屋外往屋內移動，並於移動間與乙○○一同摔倒在地之情
    形，以及乙○○因此受有上唇內側撕裂傷及下巴擦傷之傷害等
    情，惟矢口否認有何過失傷害犯行，辯稱：當天我從家裡要
    去停車場拿小孩的藥物，我在1 樓時碰到支援的警員，我跟
    支援的警員一起上來4 樓，我一到4 樓的時候，告訴人甲○○
    跟她姐姐一直對我的家人咆哮，我的小孩在樓梯間的地上非
    常緊張、無所適從，所以我把小孩抱起來離開現場，我把小
    孩抱起來往家裡面走的時候，因為慣性的作用力，我就往前
    跌倒，小孩也一起跌倒，當時我右手撐著地，左手護著小孩
    的後腦杓，小孩有受傷，當時小孩有口水疹，因為跌倒導致
    口水疹破裂，我當時腳並沒有絆到門檻，只有感覺到被人從
    後面抱住云云（見本院卷第45頁）。惟查：
  ㈠證人即告訴人甲○○於警詢時指稱：案發當時我還未跟被告離
    婚，在新北市○○區○○街00號4 樓，我前夫情緒失控抱走我女
    兒衝進該地址不讓我帶走女兒，被門檻絆倒，導致我女兒上
    唇內側撕裂傷、下巴擦傷等語（見偵卷第18頁）；於偵查中
    指證：107 年12月5 日下午被告同意我晚上去他家接小孩，
    當天傍晚我與我姊姊、姊夫到目的地即新北市○○區○○街外面
    ，發現是被告及他兩名律師在等我，並沒有小孩在場，對方
    律師一直跟我說小孩也需要爸爸，不讓我帶走小孩，當時律
    師說小孩一直都在被告○○街住處，我就跟律師說要讓我見到
    小孩，我就跟我姊姊先到被告住處，我跟我姊姊有進到屋內
    ，對方的律師跟我說我不能帶走小孩，小孩現在在哪裡就要
    待在哪裡，不能離開，對方律師並通報警察到場，警察來了
    3 位，當時我與被告尚未離婚，所以警察建議由小孩決定暫
    時要跟誰住在一起，小孩決定跟我，我就抱起小孩，這時發
    現小孩聲音沙啞有痰音，被告說下午4 點時已經餵過小孩吃
    藥，我要求被告提供小孩的藥袋，被告說藥袋放在汽車內，
    就離開住處去拿，時間花了30分鐘，被告回來後，小孩在門
    口走動，被告將藥袋拿給我後，就突然將小孩抱起衝進屋內
    ，他衝進屋內時有被警察阻止，被告及我女兒、警察都跌倒
    ，小孩就哭很大聲，我過去一看發現她唇內流血等語（見偵
    卷第73至75頁）。就案發當日被告在現場將未成年子女乙○○
    抱起後急速衝向屋內之經過，證人甲○○前後指證情節均屬一
    致，且乙○○於案發當日20時50分許經告訴人帶往驗傷，發現
    確受有上唇內側撕裂傷及下巴擦傷之傷害，有衛生福利部○○
    醫院所出具之受理家庭暴力事件驗傷診斷書乙份在卷可稽（
    見偵卷第23至24頁），足見告訴人甲○○指證因被告突然抱起
    乙○○衝向屋內導致乙○○跌倒受傷乙情，核屬有據。
  ㈡次查，證人即到場警員羅明偉於本院審理時證稱：那天勤指
    通報是家庭糾紛，我們到現場時，男女雙方都在，也有對方
    的律師在，因為他們好像就監護權跟離婚關係都還沒分清，
    法院還沒判，所以我們就只能先勸導，我只知道後來好像是
    男方突然就搶小孩，然後就有跌倒，因為中間我有去保護，
    就去抱他，我自己也有受傷。被告應該是因為絆到門檻跌倒
    ，被告跌倒之前我並沒有先碰觸到他的身體。我當時在陽台
    ，被告家大門一進來是陽台，進來差不多要轉進去的時候，
    可能他的腳就絆到，因為他也抱著小孩，我也怕他跌倒，我
    就去扶他，我是從背後抱，小孩在最前面，我要趨身抱被告
    時，被告就已經失去平衡要往前倒了，所以我沒有抱成功，
    我自己也跌下去等語（見本院卷第86至87頁）。依證人羅明
    偉上開證述內容，其於到場處理被告與告訴人糾紛間，係見
    到被告突然抱起小孩往屋內衝之過程有重心不穩之狀況，始
    出手欲保護被告及手中之小孩，然因被告斯時已經失去平衡
    ，故警員並未阻止成功，而與被告及乙○○一同跌倒，與被告
    辯稱係因警員抱住其身體始跌倒在地乙節迥異。
  ㈢復參以本件經勘驗案發當日到場警員陳宣宇之密錄器檔案畫
    面（檔案名稱「○○街00號4 樓糾紛」），勘驗結果顯示如下
    ：被告在畫面前方步行樓梯往上，於畫面顯示時間19：48：
    21許步行至○○路00號4 樓門口處，大門呈打開狀，乙○○站在
    門口處，並未哭泣，周圍有人說話，但音量一般，於19：48
    ：24許，被告突然彎腰往下抱起乙○○往門內衝，斯時警方並
    未在被告身後，旁邊有男聲「不要跑」，被告往內衝消失於
    畫面後，有女聲說「先生你怎麼…」，尚未說完就出現眾人
    驚叫聲，鏡頭轉向屋內時，有女聲怒罵「你憑什麼…」，眾
    人吵成一團，並互相拉扯，鏡頭短暫呈現搖晃畫面，乙○○由
    一名穿著灰色短袖上衣女子抱著且大聲哭泣，眾人持續相互
    拉扯，於19：48：46許，甲○○抱起乙○○，丙○○怒罵被告，警
    方勸架間，乙○○持續哭泣，員警（經證人羅明偉於本審證述
    為其本人，見本院卷第95頁）勸告被告「你再怎麼樣也不能
    這樣，你要說啊」，甲○○怒罵被告時，乙○○持續哭泣，被告
    則未出言回應。19：49：23許甲○○將乙○○交由丙○○抱起往門
    外移動，甲○○在後持手機蒐證，隨後被告家人將前陽台的拉
    門拉起，丙○○在大門外安撫哭泣的乙○○，甲○○則請警方尋找
    鞋子，於19：49：51許，甲○○說「啊，你流血了啦」、「ㄟ
    ，流血了啦」，並拍攝乙○○傷勢，乙○○又開始哭泣，警方建
    議甲○○、丙○○如果有疑慮的話，先去驗傷，並提醒甲○○先不
    要進去屋內跟被告吵。之後甲○○在警方協助下取回自己的鞋
    子，並從丙○○手中接過乙○○後下樓等情，有本院110 年5 月
    11日當庭勘驗警員陳宣宇所配戴之密錄器檔案之勘驗筆錄及
    截圖可資為證（見本院卷第83至84、121 至125 頁）。依前
    開勘驗所得，被告於案發當日下樓拿取乙○○藥物返回上址住
    處大門口時，現場雖有人聲，然音量一般，且被告係突然將
    乙○○抱起自屋外經由陽台往客廳衝，期間未見被告有何與他
    人交談協調之舉措，亦未見在場人質疑警方何以令被告跌倒
    ，足見被告係因自身行為導致跌倒受傷。是證人甲○○、羅明
    偉之上開證詞較為可採，被告辯稱因現場告訴人與告訴人胞
    姊對其家人咆哮，為保護小孩而將之抱離現場，嗣因警員抱
    住才導致跌倒云云，顯非事實，難以採信。
  ㈣辯護人雖以告訴人與被告利害相反，警員羅明偉涉及執法不
    當，密錄器檔案顯示是警員從後方抱住被告導致被告跌倒受
    傷，故渠等證詞均不可信云云為被告辯護。惟查，告訴人甲○○就本案發生之經過，已於警詢及偵查中指訴明確，並有如
    上證據方法足資佐證，是告訴人之證言乃信而有徵，辯護人
    未能指明告訴人之證言有何不可信之處，遽以其立場與被告
    相反乙節，即認告訴人之證言為虛偽，顯不可採。又證人羅
    明偉業於本審到庭具結作證，並就案發當時之經過完整證述
    ，且其證述情節，與密錄器檔案所示之客觀攝錄情形，亦無
    何歧異，辯護人就密錄器顯示影像曲解並為有利於被告之解
    釋後，以該片面解釋指謫警員執法不當，模糊焦點，亦無可
    採。
  ㈤再者，被告就本案乙○○跌倒受傷之原因，先於警詢時供稱：
    因為我抱走女兒時，告訴人的姊姊丙○○拉我才導致我摔倒，
    女兒才會受傷云云（見偵卷第10頁）；於偵查中改稱：我確
    實有抱起乙○○往屋內走，也確實有跌倒，但她沒有受傷，乙○○當時嘴角本來就有不少的口水疹，那時不是受傷而是口水
    疹，是告訴人誤將口水疹認為是因為我跌倒而導致，…我當
    時抱著乙○○倒地，她面朝我胸口，如果有受傷也應該是後腦
    杓受傷，但驗傷單上是正面，且我跌倒時有以雙手及胸部護
    住小孩，一手抱住頭、頸部，一手護住背部云云（見偵卷第
    77頁）；嗣於本審復改稱係遭警員抱住導致跌倒云云如前。
    則被告就本案如何發生乙節，前後供詞反覆不一，雖其於本
    審供稱係因遭到告訴人胞姊毆打頭部導致腦震盪、意識不清
    ，是事後詢問律師、雙親及妹妹才知道經過云云（見本院卷
    第110 頁），然被告於案發當日到院驗傷之客觀傷勢為頭頂
    血腫3 ×3 公分之傷害，此觀諸被告辯護人所提出之臺北市
    立聯合醫院和平院區驗傷診斷證明書可稽（見本院109 年度
    審易字第2342號卷第131 至132 頁），就其自訴有劇烈頭痛
    、頭暈、嘔吐等腦震盪症狀乙節，經醫院函覆經安排腦部電
    腦斷層檢查，檢查結果顯示並無明顯腦出血，而無事證顯示
    被告有腦震盪等旨，亦經檢察官載明於109 年度調偵字第13
    73號聲請簡易判決處刑書，是被告此部分辯解，亦屬無稽，
    其空言否認犯行，所辯與客觀證據不符，顯屬卸責之詞，不
    足採信。
  ㈥末辯護人雖於本審聲請傳喚滕孟豪律師到庭具結作證，惟經
    傳訊證人滕孟豪到庭後，證人滕孟豪當庭表示：被告於5 月
    9 日有付費諮詢我們同所的張晏晟律師，當時是被告的一個
    朋友付費找張律師要法律諮詢，但後來被告也有出現，都一
    直有在講本案的案情，張晏晟律師有說覺得不妥當，我認為
    就律師倫理及刑事訴訟法的規定，我是否有被污染或不適合
    作證，因為是有付費的，且我跟張晏晟律師是合夥人，就本
    案我認為與被告之間有一定程度的信任關係，也有利害關係
    ，就本案我認為不適宜作證，我拒絕作證等語（見本院卷第
    104 頁）。而被告辯護人於110 年5 月11日具狀提出刑事答
    辯（二）狀之被證7-1 （見本院卷第135 頁）即為被告與高
    姓友人諮詢張晏晟律師之對話錄音檔，核與證人滕孟豪所述
    前開情形相符，參酌律師倫理規範第39條規定：「律師就受
    任事件維護當事人之合法權益時不得故為詆譭、中傷或其他
    有損相對人之不當行為。」亦指明律師於受委任時應稟於職
    責，忠實處理委任人與相對人之事件，避免受到委任人立場
    不當影響其職務執行。而本案依上開各證據資料，事證已明
    ，亦無再予令其作證之必要。故本院認證人滕孟豪部分，已
    無調查必要，附此敘明。
  ㈦綜上所述，被告所辯，無非事後畏罪卸釋之詞，辯護人所辯
    亦無足援為被告有利之認定，均不可採。本件事證明確，被
    告犯行堪以認定，應依法論罪科刑。
四、論罪科刑：
  ㈠按行為後法律有變更者，適用行為時之法律，但行為後之法
    律有利於行為人者，適用最有利於行為人之法律，刑法第2
    條第1 項定有明文。本件被告行為後，刑法第284 條業於10
    8 年5 月29日經總統公布修正施行，並自同年5 月31日起生
    效。修正前之刑法第284 條第1 項原規定：「因過失傷害人
    者，處6 月以下有期徒刑、拘役或5 百元以下罰金，致重傷
    者，處1 年以下有期徒刑、拘役或5 百元以下罰金。」修正
    後之條文則為：「因過失傷害人者，處1 年以下有期徒刑、
    拘役或10萬元以下罰金；致重傷者，處3 年以下有期徒刑、
    拘役或30萬元以下罰金。」經比較修正前後之法律，新法雖
    刪除業務傷害之犯罪類型，回歸普通傷害，惟法定刑上限及
    罰金刑數額均提高，有新舊法比較之必要，經比較新舊法規
    定，修正後之規定並無較有利被告之情形，應以被告行為時
    之法律即修正前刑法第284 條對被告較為有利。故核被告所
    為，係犯修正前刑法第284 條第1 項之過失傷害罪。
  ㈡爰以行為人之責任為基礎，審酌被告本應留意現場為一般居
    住環境，空間非大，且現場放置有多樣生活用品，當日人數
    眾多，活動空間更為狹小，被告僅因不願讓告訴人將乙○○帶
    回照顧，竟疏未注意，貿然將乙○○抱起急速往屋內衝，致絆
    到陽台與客廳間之門檻、重心不穩而跌倒，並造成乙○○受有
    如事實欄所載之傷害，且被告事後否認犯行，迄未面對己身
    罪責，反將責任推給到場執行職務之警員，犯後態度不佳，
    惟慮及被告與乙○○係父女關係，係因子女照顧問題與告訴人
    發生爭執致生此案，惡性非大，乙○○所受傷害尚屬輕微，及
    被告大學畢業之教育程度（見本院卷第15頁之個人戶籍資料
    查詢結果），自陳目前從事國營事業、家境小康（見本院卷
    第113 頁）等一切情狀，量處如主文所示之刑，並諭知易科
    罰金之折算標準。
據上論斷，應依刑事訴訟法第299 條第1 項前段，刑法第2 條第
1 項前段、（修正前）第284 條第1 項前段、第41條第1 項前段
，刑法施行法第1 條之1 第1 項、第2 項前段，判決如主文。
本案經檢察官謝祐昀偵查起訴，由檢察官高智美到庭執行職務。
中　　華　　民　　國　 110　　年　　6 　　月　　1 　　日
                  刑事第六庭  法  官  陳怡親
上列正本證明與原本無異。
如不服本判決，應於判決送達後 20 日內敘明上訴理由，向本院
提出上訴狀 (應附繕本)，上訴於臺灣高等法院。其未敘述上訴
理由者，應於上訴期間屆滿後 20 日內向本院補提理由書「切勿
逕送上級法院」。
                              書記官  劉曉謙
中　　華　　民　　國　 110　　年　　6 　　月　　1 　　日

附錄論罪科刑法條：
修正前中華民國刑法第284條
（過失傷害罪）
因過失傷害人者，處 6 月以下有期徒刑、拘役或 5 百元以下罰
金，致重傷者，處 1 年以下有期徒刑、拘役或 5 百元以下罰金
。
從事業務之人，因業務上之過失傷害人者，處 1 年以下有期徒
刑、拘役或 1 千元以下罰金，致重傷者，處 3 年以下有期徒刑
、拘役或 2 千元以下罰金。